---
title: "Ejercicios de la Primera Clase de R"
author: "Rocha-Echavarría, R."
date: "2024-08-14"
output:
  html_document: default
  pdf_document: default
---

```{r setup, include=FALSE}
knitr::opts_chunk$set(echo = TRUE)
```

### Matrices

Hacemos una breve introducción al uso de matrices.

```{r}
# Matrices

matriz <- matrix(1:9, nrow = 3, ncol = 3) # Creamos una matriz que va del 1 al 9 con 3 filas y 3 columnas.
print(matriz) # Imprimimos para verla.
```

### Listas

Hacemos una breve introducción al uso de listas.

```{r}
# Listas

vector_num <- c(1,2,3,4,5) # Creamos un vector.

lista <- list(nombre = "Juan", edad = 30, vector = vector_num) # Guardamos diferentes tipos de datos.

print(lista) # Imprimimos la lista.
```

### Dataframe

Hacemos una breve introducción al uso de uno de los tipos de datos mas importantes, los dataframes.

```{r}
# Dataframe

df <- data.frame(nombre = "Juan","Luisa", edad = c(23,24)) # Creamos el data frame con 2 filas y 2 columnas.
print(df) # Imprimimos.

head(iris) # Llamamos el dataframe de Iris.
iris$Sepal.Length # Observamos los valores del "Sepal.Length".
iris[1:10,3] # Observamos la tercera columna.

df_filtrado <- subset(iris, Sepal.Width > 4) # Filtramos con subset, solo valores arriba de 4.
colnames(iris) # Conocemos los nombres para las columnas.
df_filtrado # Llamamos el dataframe filtrado.

# Observamos Ciertos Valores de "Sepal.Length"

sepalLength <- iris[,"Sepal.Length"]
max(sepalLength)
length(sepalLength)
mean(sepalLength)
```

### Gráficos con Iris

Dentro de este primer trabajo para la clase se hace uso del dataframe de Iris, la libreria de "ggplot2", y el paquete de "Tidyverse".

```{r}
# Filtrado del Dataframe

iris # Obtenemos el dataframe.

irisFilter <- subset(iris, Sepal.Length > 4.9) # Filtramos por "Sepal.Length".

irisFilter # Dataframe filtrado.
```

### Graficando el Dataframe Filtrado

Utilizando el dataframe al que se filtró por "Sepal.Length" arriba de 4.9, se obtiene la siguiente gráfica. Evitamos correr esta sección debido a la necesidad de librerias.

```{r}
# Recursos Necesarios.
options(repos = c(CRAN = "https://cloud.r-project.org/"))
install.packages("tidyverse")
library("ggplot2")

# Ploteamos.

ggplot(data=irisFilter, aes(x=Sepal.Length, y=Sepal.Width, color=Species, shape=Species, size=2)) + geom_point() + facet_grid(Species ~ .)

levels(iris$Species) # Para saber los diferentes valores en "Species".
```
